臺灣高等法院刑事判決
                                   107年度上訴字第3600號
上  訴  人
即  被  告  甲○○


上列上訴人因家暴搶奪等案件，不服臺灣桃園地方法院106 年度
訴字第884 號，中華民國107年9月12日第一審判決（起訴案號：
105 年度偵字第28333 號），提起上訴，本院判決如下：
    主  文
上訴駁回。
    理  由
一、按不服地方法院之第一審判決而上訴者，須提出上訴書狀，
    並應敘述具體理由，為上訴必備之程式。倘其上訴書狀已敘
    述理由，但所敘述者非屬具體理由，仍屬不符上訴之法定程
    式，由第二審法院以其上訴不合法律上程式，判決駁回，不
    生定期命補正之問題，此觀刑事訴訟法第350 條第1 項、第
    361 條、第362 條前段及第367 條前段之規定自明。且所謂
    不服第一審判決之具體理由，雖不以其書狀應引用卷內訴訟
    資料，具體指摘原審判決不當或違法之事實，亦不以於以新
    事實或新證據為上訴理由時，應具體記載足以影響判決結果
    之情形為必要。但上訴之目的，既在請求第二審法院撤銷或
    變更第一審之判決，則所稱「具體」，當係抽象、空泛之反
    面，若僅泛言原判決認事用法不當、採證違法或判決不公、
    量刑過重等空詞，而無實際論述內容，即無具體可言。是以
    上訴人之上訴書狀或補提之上訴理由書，雖有敘述上訴理由
    ，惟並未具體敘述第一審判決有上述違法、不當情形，即與
    未敘述具體理由無異，其所為上訴，即不符合上訴之法定要
    件。
二、被告甲○○上訴意旨略以：因向母親乙○○○借用之款項新臺幣
    （下同）6 萬元，遭告訴人盧俞陵侵占，被告與告訴人因而
    口角，繼而互毆。雙方已起口角，如何能有冷靜處理之態度
    ？請予以寬容等語。
三、經查，原判決就公訴意旨所指搶奪未遂罪嫌部分，已敘明不
    另為無罪諭知之理由；就被告所犯傷害罪部分，則敘明被告
    因就其母所貸與之現金6 萬元一事，與告訴人發生爭執，竟
    不思以和平理性之方式解決糾紛，而於與告訴人一言不合心
    生不滿之際，徒手毆打告訴人，致告訴人除受有身體傷害，
    心理亦俱受一定驚嚇，所為誠屬不該，而被告犯後坦承犯行
    ，犯後態度尚可，惟其迄今尚未與告訴人達成和解，復兼衡
    被告之素行及家庭狀況等一切情狀，就被告所犯傷害罪，量
    處有期徒刑3 月，本院衡諸被告所犯傷害罪，其法定最重本
    刑為3 年以下有期徒刑之罪，原判決僅量處有期徒刑3 月，
    實已從法定刑之低度刑予以量刑，經核原判決所為量刑，並
    無輕重相差懸殊或裁量權濫用等情。上訴意旨泛言指稱所欲
    借貸款項遭告訴人侵占、已起口角，如何冷靜處理？應予寬
    容云云，其上訴理由並未依據卷內既有訴訟資料或提出新事
    證，具體指摘或表明第一審判決於採證、認事、用法及量刑
    有何不當或違法，而構成應予撤銷之具體事由，依照上開說
    明，難謂已敘明原判決不當或違法之具體理由，本件上訴不
    合法律上之程式，爰不經言詞辯論，逕以判決駁回。
據上論斷，應依刑事訴訟法第367 條前段、第372 條，判決如主
文。 
中　　華　　民　　國　 107　　年　　12　　月　　4 　　日
                  刑事第二庭    審判長法　官  周盈文
                                      法　官  郭豫珍
                                      法　官  簡志龍
以上正本證明與原本無異。
被告不得上訴。
檢察官如不服本判決，應於收受送達後10日內向本院提出上訴書
狀，其未敘述上訴之理由者並得於提起上訴後10日內向本院補提
理由書（均須按他造當事人之人數附繕本）「切勿逕送上級法院
」。
                                      書記官  陳靜雅
中　　華　　民　　國　 107　　年　　12　　月　　4 　　日